【裁判字號】    99,交聲,137
【裁判日期】    990211
【裁判案由】    交管條例聲異
【裁判全文】
臺灣板橋地方法院交通事件裁定        99年度交聲字第137號
原處分機關  交通部公路總局臺北區監理所板橋監理站
異  議  人
即受處分人  乙○○
上列受處分人因違反道路交通管理處罰條例案件，對於交通部公
路總局臺北區監理所板橋監理站中華民國99年1 月8 日所為之板
監裁字第裁41-C00000000號處分（原舉發案號：北縣警交大字第
C00000000號）聲明異議，本院裁定如下：
    主  文
異議駁回。
    理  由
一、原處分意旨略以：異議人即受處分人乙○○於民國98年10月
    25日晚間8 時45分許，騎乘車牌號碼CNB-219 號重型機車，
    行經臺北縣中和市○○路128 巷口對面時，因異議人拒絕接
    受酒精濃度測試之檢定，經臺北縣政府警察局中和第一分局
    景安派出所警員以北縣警交大字第C00000000 號違反道路交
    通管理事件通知單予以舉發，爰依道路交通管理處罰條例第
    35條第4 項前段、第67條第2 項（裁決書舉發違反法條部分
    漏載第67條第2 項，應予補充更正）規定，裁處罰鍰新臺幣
    （下同）60,000元，並吊銷其駕駛執照，3 年內禁考等語。
二、聲明異議意旨略以：異議人當時係騎乘機車拒絕酒精測試，
    原處分機關不應吊銷異議人之汽車駕駛執照，且汽車駕駛執
    照乃異議人賴以謀生之工具，異議人無法接受原處分機關吊
    銷汽車駕駛執照之處分，為此聲明異議，請求撤銷原處分云
    云。
三、按汽車駕駛人拒絕接受酒精濃度測試之檢定者，處60,000元
    罰鍰，並當場移置保管該汽車及吊銷該駕駛執照；汽車駕駛
    人曾依同條例第35條第4 項前段之規定吊銷駕駛執照者，3
    年內不得考領駕駛執照，道路交通管理處罰條例第35條第4
    項前段、第67條第2 項分別定有明文。又汽車駕駛人，因違
    反同條例及道路交通安全規則之規定，受吊銷駕駛執照處分
    時，吊銷其持有各級車類之駕駛執照，同條例第68條亦有明
    確規定。
四、經查：
(一)、異議人於98年10月25日晚間8 時45分許，騎乘車牌號碼CNB-
    219 號重型機車，行經臺北縣中和市○○路128 巷口對面時
    ，為警攔查，因異議人拒絕接受酒精濃度測試之檢定，經臺
    北縣政府警察局中和第一分局景安派出所員警甲○○予以製
    單舉發等事實，業經證人即舉發員警甲○○於本院調查時到
    庭具結證稱：當天異議人是單獨騎乘機車，伊攔停異議人後
    ，以無線電呼叫同事攜帶酒測器到現場，之後異議人向伊表
    示希望能帶他回去派出所進行酒精測試，伊與異議人回到所
    內時，異議人拒絕酒精測試，伊有告知異議人要配合，但異
    議人仍拒絕酒精測試，伊即依規定製單舉發等語明確（見本
    院99年2 月10日訊問筆錄），復有臺北縣政府警察局中和第
    一分局98年12月11日北縣警中一交字第0980053310號函影本
    、臺北縣政府警察局98年10月25日北縣警交大字第C0000000
    0 號舉發違反道路交通管理事件通知單影本各1 件附卷可稽
    ，異議人就其於上揭時地，確有拒絕接受酒精濃度測試檢定
    之行為亦不爭執，是本件異議人之違規情節，至堪認定。
(二)、異議人雖以前詞置辯，惟異議人既有拒絕接受酒精濃度測試
    檢定之違規行為，則原處分機關依道路交通管理處罰條例第
    35條第4 項前段規定為吊銷駕駛執照之處分，即屬有據。又
    同條例第68條既已明定汽車（包括機車）駕駛人受吊銷駕駛
    執照處分時，吊銷其持有各級車類之駕駛執照，意謂該吊銷
    異議人駕駛執照之處分，效力當然及於異議人所持有各級車
    類之駕駛執照，包括其所指之汽車駕駛執照甚明。審究其立
    法意旨，顯在藉此嚴厲之法律效果，有效遏阻拒絕酒精濃度
    測試檢定之違規行為，原處分機關憑以裁罰，難謂有何違法
    或不當之處。異議人空言辯稱：伊騎機車拒絕酒測，遭吊銷
    汽車駕照並不合理云云，殊無可採。
五、綜上所述，本件異議人前開違規事證已足堪認定。原處分機
    關依據前揭道路交通管理處罰條例第35條第4 項前段、第67
    條第2 項之規定，裁處異議人罰鍰60,000元，並吊銷其駕駛
    執照，3 年內禁考，核無違誤。本件異議人徒憑前詞，對原
    處分機關所為之裁決處分關於吊銷汽車駕駛執照部分聲明異
    議，為無理由，應予駁回。
六、據上論斷，應依道路交通案件處理辦法第19條，裁定如主文
    。
中    華    民    國    99    年    2     月    11    日
                      交通法庭  法  官  吳佳穎
以上正本證明與原本無異
如不服本裁定應於送達後5日內向本院提出抗告狀
                                書記官  黃炎煌
中    華    民    國    99    年    2     月    11    日

司法院資訊處製作；財團法人民間司法改革基金會備份。
